# 子公司无偿使用母公司专利

提问人：四月天 yyl 时间：2022-10-17 16:06:43
陈版，您好，有个问题想咨询，A有一家全资子公司B，同时A看中C的专利，想引进新股东C投资B，但因为B的历史原因，C不想投资，于是A与C就分别以货币资金及专利出资成立了D，C的专利已经过评估作价。后经股权转让，B成为了D的全资子公司，D公司无生产，B公司使用了D公司的专利技术生产产品，同时销售给D，然后D再转让给客户，没有毛利。问题： 1 、D公司相当于一个空壳公司，是否能将这部分专利确认为无形资产？ 2 、如果作为无形资产，专利的使用在B，摊销在D（D的账面计入管理费用），这样就导致B的产品成本减少了，B和D之间目前无关于专利使用权费用约定，能否在合并层面调整摊销到产品成本？@chenyiwei

回答人：chenyiwei
虽然D名义上享有专利权，但实际使用该专利的是全资子公司B，所以D的个别报表层面不应确认“无形资产——专利权”。如果D不向B收取专利使用费的，则D应将其取得该专利的作价金额转为对B的长期股权投资成本，即接受投资时：借：无形资产——专利权，贷：实收资本、资本公积；将专利使用权转给B时：借：长期股权投资——B，贷：无形资产——专利权。后续该项无形资产确认在B的账面，其摊销计入B的产品成本。